Minutes et répertoires du notaire Omer LE JARS, 21 février 1603 - 5 janvier 1611 (étude XXXIX)
Archives nationales
- Minutes de Omer LE JARS, 21 février 1603 - décembre 1611; MC/ET/XXXIX/35 - MC/ET/XXXIX/43
  - Minutes. 1606, MC/ET/XXXIX/38
    - S/te/ OPPORTUNE (pt cloître) § T.N. d'une maison au pt cloître Sainte-OPPORTUNE, 17 janvier 1606; MC/ET/XXXIX/38; fol. 2
      titre nouvel; S/te/ Opportune, pt cloître
    - DELAFONTAINE (Georges) abbé de Saint-Léger de Soissons religieux et infirmier de l'abbé Saint-Denis en Fr. logé au Pt Cloître Sainte-Opportune § Bail par Georges DELAFONTAINE durant 6 ans à Claude GENEVRAY lab. à Champigny/Marne de terres aud. CHAMPIGNY appartenant à lad. infirmerie moy. 180 Lts par an, 20 janvier 1606; MC/ET/XXXIX/38; fol. 121
      bail; Delafontaine, Georges
    - ROUSSEAU (Loys) écuyer r. de Mortière Con. Secr. du R. m/ne/ Cour. de Fr. et de ses Finances demeurant au Cloître Saint-Honoré § Mariage de Loys ROUSSEAU avec Marie THIELEMENT fille mineure de Anne BOURSIN dame de Guyencourt Vve de Seraphin TH. Can. ud. Secr. du R. m/on/ Com. de Fr. et de ces Fin. greffier au Gd Conseil ds dechargeurs, paroisse Saint-G. l'Aux., 30 janvier 1606; MC/ET/XXXIX/38; fol. 21
      contrat de mariage; Rousseau, Loys
    - DROUIN (Barthélemy) maître charpentier r. N. Saint-Paul § Marché de charpenterie, février 1606; MC/ET/XXXIX/38; fol. 134
      marché; Drouin, Barthélemy
    - CHARPENTERIE (marché) § Devis et marché pour lequel Barthélemy DROUYN maître charpentier r. Neuve Saint-Paul promet à Jeh. LORANT b de P. de faire ts travaux de. .. en sa maison rue de la Cordonnerie, février 1606; MC/ET/XXXIX/38; fol. 134
      devis; marché; charpentier
    - MACONNERIE (marché) § Devis et marché par lequel Nicolas DUFRESNE maître maçon rue du Pt lion paroisse Saint-Sauveur promet à Jean LORON marchand b de P. - de faire les ouvrages de. .. pour sa maison rue de la Cordonnerie moi. 6 l. par toise d'ouvrage, 9 février 1606; MC/ET/XXXIX/38; fol. 225
      devis; marché; Dufresne, Nicolas; Loron, Jean; maçon
    - GARGES (François de) + chevalier seigneur de Maclinet ( ? ) en Valois § Quitt. par les héritiers de François de GARGES et Gabrielle de LA GRANGE, son ép., 17 février 1606; MC/ET/XXXIX/38; fol. 98
      quittance; Garges, Francois de
    - MANUFACTURE des draps Serges, revêches et autres étoffes de laines de France § Bail pour 4 années par Noël de CAEN bourgeois de Paris rue Troussevache, fermier et adjudicataire de la réformation, police et règlement en la MANUFACTURE des draps à Thomas GUILLOTIN marchand à Rouen du droit de réformation, police et règlement sur les façons et territoires des conventions et autre étoffes qui se feront à ROUEN moy. 200 £. par an, 23 février 1606; MC/ET/XXXIX/38; fol. 60
    - GUILLOTIN (Thomas) marchand bourgeois de Rouen § Procuration par Guillaume GUILLOTIN marchand à Rouen à Thomas GUILLOTIN son frère pour faire partage avec ses cohéritiers en la succ. de ses père et mère, 23 février 1606; MC/ET/XXXIX/38; fol. 96
      procuration; Guillotin, Thomas
    - ST DENIS (rue) § Bail par les marguilliers de Saint-Opportune pour 6 ans de 2 échoppes attenantes l'une l'autre adossées au chevet de lad. église, 2 mars 1606; MC/ET/XXXIX/38; fol. 59
    - MOUSNIER (Jehan) marchand de soie natif de Limoges § Testament de Jehan MOUSNIER fils de Simon M. marchand à Limoges, 13 mars 1606; MC/ET/XXXIX/38; fol. 97
      testament; Mousnier, Jehan
    - MACONNERIE (marché) § Devis et marché par lequel Jonas ROBELIN maître maçon r. Chapan paroisse Saint-Nicolas des Champs promet à Pierre FOUGEU sr d'Escure Maréchal de logis r. Papegault paroisse Opportune. de faire les ouvrages de... pour un grand corps d'hôtel en une place au marché aux chevaux appelée la PLACE ROYALE joignant le pavillon du Roi, 17 mars 1606; MC/ET/XXXIX/38; fol. 223
      devis; marché; Robelin, Jonas; Fougeu, Pierre; maçon
    - PLACE ROYALE Hôtel, de Pierre Fougen sieur d'Escarre maréchal des logis attenant le Pavillon du Roi § marché de MACONNERIE, 17 mars 1606; MC/ET/XXXIX/38; fol. 223
      marché; Fougen, Pierre
    - S/T/ MARCEL § Bail de 2 arpents [illisible] à Saint-Marcel moy. 12 £. pour chacune des 12 Années, 22 mars 1606; MC/ET/XXXIX/38; fol. III
    - BOUCHERS (mds) § Association de marchands BOUCHERS pour 1 an, 30 mars 1606; MC/ET/XXXIX/38; fol. 218
      acte de société; boucher
    - MOLÉ (Marie) + dame de Grandchamp § Quitt. par Regnault DU BOURG LABBE Gen/l/ en la Cour des Monnaies, r. des Barres paroisse Saint-Gervais, en son nom et se portant fort des autres héritiers de Marie MOLÉ qui fit héritier mobiliaire de Ja. GAUCHERY son fils correcteur en la Chambre des Comptes, avril 1606; MC/ET/XXXIX/38; fol. 219
      quittance; Molé, Marie
    - DRAVEIL § Don/on/ d'une maison à DRAVEIL (Dranet ds l'acte), 5 avril 1606; MC/ET/XXXIX/38; fol. 164
      donation
    - COCQUIER (Georges) maître menuisier r. de la Calende § Accords entre. .. et Jh. FARON compagnon menuisier au logis de ce dernier, de pt r. G. Langevin en la maison de Ja. ROUSSEAU maître menuisier par lesquels led. C. consent que FARON se de mette de son contrat d'apprentissage moy. 12 £. pour dommage et intérêts, 8 avril 1606; MC/ET/XXXIX/38; fol. 202
      contrat d'apprentissage; accord; Cocquier, Georges
    - RABON (Pierre) compagnon menuisier r. de la Calende paroisse Saint-G. le V. natif de Pont Audemer § Accord entre .. et Jeh. FARON compagnon menuisier natif au Havre au Grâce, r. G. Lasnier demeurant en la maison de Ja. ROUSSEAU maître menuisier - portant de charge d'intérêts civils, 8 avril 1606; MC/ET/XXXIX/38; fol. 201
      accord; Rabon, Pierre
    - COMMARRE (Pierre) C/on/ Serrurier demeurant enclos de la Trinité natif de Lavetot près Condebec en Normandie 24 ans § Mariage de. .. fils de Julien C. le b. aud. lieu avec Guillemette POLLET servante de René Danyel juré crieur de corps et vins au gde Cloître Ste Opportune native de Saiveuille ( ? ) près Rouen, 29 avril 1606; MC/ET/XXXIX/38; fol. 20
      contrat de mariage; Commarre, Pierre
    - TORCHES bâtons servant à) Claude REVESCHE § marchand à la Houssaye en Brie promet à Sébastien LECLERC marchand b de P. de lui livrer la quantité de 10 000 bâtons servant à TORCHES livrées en bottes différentes, 8 mai 1606; MC/ET/XXXIX/38; fol. 42
      Torches, bâtons servant à
    - MANUFACTURE de DRAPS de France à DIEPPE § Bail pour 4 ans du droit de réformation police et règlement sur les façons et teintures des draps et autres étoffes de laine lui se feront et entreront à Dieppe, 22 mai 1606; MC/ET/XXXIX/38
    - DU PLESSIS (Henry) gent. ordinaire de la Ch/r/ du Roi demeurant H. de Brosse r. de Grenelle paroisse Saint-Eust. § Quitt. par suivant arrêt au Gd Conseil du 4-5-1604 donné entre lui comme héritier de F/se/ de ROCHECHOUART-Suz. de LA PORTE et autres créanciers de Fr. DU PLESSIS - et autre arrêt du Gd Conseil du 6-6-dernier au profit de Henri DU PLESSIS d'une somme de 15340 L. qui lui furent adjugés, 12 juin 1606; MC/ET/XXXIX/38; fol. entre 225-226
      quittance; Du Plessis, Henry
    - MARAIS de PARIS lieud. la Grange au Pellé § Vente par Jh. MANGUIER prêtre, Chanoine de Ste Opportune, demeurant au Cloître, à Jh. LEZIER maître jardinier r. du Verbois paroisse Saint-Nicolas-des-Champs d'une pièce de marais de 2 arpents située au MARAIS de PARIS moy. 200 £ts, 13 juin 1606; MC/ET/XXXIX/38; fol. 5
    - ROBILLART (Jehan) compagnon cordonnier r. Saint-Honore en la maison de Jacques Tiron maître cordonnier natif de Tulles en Limousin § Mariage de Jehan ROBILLART fils de Libéral R. maître apothicaire à Tulles avec Cath. SUBTIL fille d'Hector S. maître cantonnier r. et pte Saint-Eust., 14 juin 1606; MC/ET/XXXIX/38; fol. 30
      contrat de mariage; Robillart, Jehan
    - ARCIS (rue des) § Vente par mt CARON; bourgeois de Paris r. de la Verrerie; à Jos. de BRIGARD écuyer sr de Godonville; conseiller secrétaire du roi demeurant au rue des ARCIS Pt cloitre Ste Opportune du 1/8 d'une maison rue des ARCIS au coin de la r. de la Verrerie, 15 juin 1606; MC/ET/XXXIX/38; fol. 132
      acte de vente; Arcis (rue des)
    - MONTMORENCY § Titre Nouvel d'une maison à MONTMORENCY, 20 juin 1606; MC/ET/XXXIX/38; fol. 203
    - MACONNERIE (marché) § marché par lequel Olivier LE ROY maçon au Bourg et promet à Michel LEFEBURE marchand bourgeois de Paris rue de la Ferronnerie paroisse des Saints Innocents de faire les ouvrages de. .. pour un puits ds la cour de sa maison à CHARONNE moi. 112 lts, 29 juin 1606; MC/ET/XXXIX/38; fol. 9
      marché; Le Roy, Olivier; Lefebure, Michel; maçon
    - CORDONNERIE (rue de la) enseigne de l'eau de France § Titre Nouvel d'une maison rue de la CORDONNERIE, 30 juin 1606; MC/ET/XXXIX/38; fol. 1
      titre nouvel; Cordonnerie (rue de la)
    - SOIE (mds de) § Désistement d'une société de marchands de SOIE, 7 juillet 1606; MC/ET/XXXIX/38; fol. 183
    - Arrêté de compte entre Anne de Palus, veuve de Michel Noyret, trompette ordinaire de la musique du roi,[ Mathurin N. son fils] et le procureur de Jehan Hennequin, écuyer, demeurant à Genève., 31 juillet 1606; MC/ET/XXXIX/38; folio 17
      compte; Genève (Suisse); Palus, Anne de; Noyret, Michel; Noyret, Mathurin; Hennequin, Jean; musicien
    - MANUFACTURE de DRAPS et LAINES à MOUY § Procuration pour faire établir le sceau sur les MANUFACTURE de DRAPS et LAINES à MOUY qui se feront à MOUY en Picardie, recevoir les derniers provenant du droit dud. sceaux suivant l'édit, 3 août 1606; MC/ET/XXXIX/38; fol. 188 et 189
    - MANUFACTURE de DRAPS et autres laines de FRANCE § Procur. pour faire enregistrer les lettres concernant la MANUFACTURE de DRAPS et autres laines de FRANCE à GRENOBLE, 7 août 1606; MC/ET/XXXIX/38; fol. 169
    - MANUFACTURE de DRAPS de France à AMIENS § Procur. par Noël DECAEN b de P. r. Troussevache fermier gen/l/ de la police du Sceau des draps et autre manufactures de la royaume pour recevoir les droits du Sceau des draps entrant à Amiens et fgs de la ville, 10 août 1606; MC/ET/XXXIX/38; fol. 143
    - GIROIRE (Barthélemye) native de Tours veuve de Martin Gringoreau marchand de soie § Don/on/ par Barthélemye GIROIRE à Guillaume MAUBERT b de P. paroisse Saint-Barthélemy de divers héritages lui appartenant comme héritière de Marie RUET sa tante ép. de Hilaire BOUTET écuyer tranchant de la m/on/ du R. savoir la terre et seigneurie du MAIGNON à 6 lieues de Bourges en Berry et plusieurs maisons à THOUARS et environ, en Poitou., 23 août 1606; MC/ET/XXXIX/38; fol. 207
      donation; Giroire, Barthélemye
    - SERGERS (Communauté des) à Beauvais § Délibération de la Communauté des SERGERS pour obtenir un arrêt au conseil au Roi, Cons des aides ou ailleurs au profit de leur communauté relative à la technique de leur métier, 11 septembre 1606; MC/ET/XXXIX/38; fol. 150
      Sergers, Communauté Des
    - BOYENNAL (Jacques) maître tonnelier rue du Bourg-l'abbé paroisse Saint-Leu § Testament, octobre 1606; MC/ET/XXXIX/38; fol. 50
      testament; Boyennal, Jacques
    - COLOMBES § Bail pour 2 années d'une maison à COLOMBES, novembre 1606; MC/ET/XXXIX/38; fol. 162
    - MANUFACTURE des draps et laines de FRANCE § Bail par Noël DE CAEN ( ? ) fermier général du droit du Sceau des draps et laines de France à Jehan HARAN b de P. r. de la Coutellerie paroisse Saint-Médéric, pour une année des droits du sceau des MANUFACTURE des draps et laines de FRANCE qui se feront et entreront en la ville de MOUY en Picardie moy. 500 l., 10 novembre 1606; MC/ET/XXXIX/38; fol. 99
    - MACONNERIE (marché) § Nicolas DUBOIS maître maçon promet à Pierre ROBERT maître maçon de faire tous travaux de maçonnerie pour une voute sr le corps de logis de la maison ou il demeure rue du Temple moi. 6 p. 10 sols par toise de. .., 18 novembre 1606; MC/ET/XXXIX/38; fol. 108
      marché; Dubois, Nicolas; Robert, Pierre; maçon
    - THOMEROT (Jehan) fruitier r. des gravilliers paroisse Saint-N. des Ch. 25 ans natif d'Arche en Lorraine § Mariage de Jehan THOMEROT fils de Nicolas T. tavernier avec Michelle QUIBEUF veuve de Jh. REGNIER cordonnier, demeurant en lad. rue et p/ss/, 27 novembre 1606; MC/ET/XXXIX/38; fol. 63
      contrat de mariage; Thomerot, Jehan
    - CHASTELLET (Jean) écuyer sr de Cezar professeur des mathématiques de Paris rue des prouvaires paroisse Saint-Eust. § Bail par Jeh. LE TELLIER marchand b de P. r. Saint-Denis paroisse Saint-G. l'Aude et Catherine LEVESQUE sa femme à Jean CHASTELLET d'une maison rue de le Gde de Truanderie enseigne de la crosse moyennant 300 L. par an, 6 décembre 1606; MC/ET/XXXIX/38; fol. 104
      bail; Chastellet, Jean
    - MANUFACTURE de Draps et laine de FRANCE § Bail à Jean LEVAVASSEUR fils, b de Lisieux du droit de sceau suits les draps et laine de FRANCE une puise fabriqueront et entreront en le vicomte d'Orbec et élection de LISIEUX, excepte Bernay moy. 300 l. par an, 9 décembre 1606; MC/ET/XXXIX/38; fol. 105
    - FERRE (Isaac) marchand maître tapissier courtepointier r. Saint-Honoré paroisse Saint-Eust. § Mariage de .. avec Marie DUPUYS veuve première noce de Jh. JANOT et dernière noce de Richard RICHANDEAU maître orfèvre demeurant r. N. des Jeux de Paume même p/es/, 20 décembre 1606; MC/ET/XXXIX/38; fol. 213
      contrat de mariage; Ferre, Isaac; Dupuys, Marie; Janot, Jh; Richandeau, Richard
    - MANUFACTURE des draps et autres étoffes de laine de FRANCE § Bail pour 4 ans par Noël de CAEN fermier général de la police du sceau des draps et autres manufacture de laine de France à Jean FLEURY marchand drappier à Clermont en Beauvaisis, du droit de Sceau police et règlement sur ts les droits fabriqués ce qui entreront en lad. ville et villages de lad. élection de CLERMONT en Beauvaisis moy. 60 £. par an, MC/ET/XXXIX/38; fol. 94
    - ST AUBIN (famille de) § Accords entre les 7 enfants de Michel de SAINT AUBIN et Marie de LANCE jadis sa femme, ep en première noce de Claude TEXIER, 21 juillet 1616; MC/ET/XXXIX/38; fol. 73
      accord; Saint-Aubin, Michel de
    - VITRIER (Apprentissage) § Apprentissage de JQ. LE ROY, fils de Pierre LE ROY, vigneron en Touraine, pour 4 ans chez Toussaint LE BLOND, maître vitrer rue et paroisse Saint-G. l'Aux. moy. 45 Lts, 5 décembre 1616; MC/ET/XXXIX/38; fol. 135
      contrat d'apprentissage; Le Roy, J.; Le Roy, Pierre; Le Blond, Toussaint
    - § Quittance par le procureur de François Mallet, de la paroisse de Ravenoville en Cotentin, à cause de Guillemette Mallet, sa femme, et aux exécuteurs testamentaires de Isaac de Montcuyt, prêtre, chanoine de Saint-Quentin, chantre ordinaire de la musique du roi, de 675 livres sur les 1 000 livres léguées par ledit défunt à sa soeur., 29 octobre 1638; MC/ET/XXXIX/38; folio 243
      Date de révision: 2011
      quittance; Ravenoville (Manche); Cotentin (France); Saint-Quentin (Aisne); prêtre; chanoine; chanteur
  - Minutes. 1607, MC/ET/XXXIX/39
    - S/te/ OPPORTUNE (gd cloître) § Bail pour 3 ans d'une maison située au gd cloître Sainte-OPPORTUNE, 22 juin 1606; MC/ET/XXXIX/39; fol. 211
      bail; S/te/ Opportune, gd cloître
    - COLOMBES § Marché d'entretien d'une pièce de vigne située à COLOMBES, octobre 1606; MC/ET/XXXIX/39; fol. 213
    - REGNIER DE QUERCY (Frère Georges) chevalier de [l'ordre de] Saint-Jean de Jérusalem S/d/ prieur de F/ce/ Commandeur de Choisy le Temple § Bail par son procureur Frère Georges REGNIER DE QUERCY [grand prieur de France] à Pierre GIBOUST bourgeois de Paris, pour 5 ans, de la ferme de Mouthin dépendant de la com/ie/ de Choisy., 29 octobre 1606; MC/ET/XXXIX/39; fol. 174
      bail; Regnier De Quercy, Georges de; Giboust, Pierre
    - SERRURERIE (marché) § Devis et marche par lequel Denis LE MOYNE maître serrurier r. de la Tannerie paroisse Saint-Gervais promet à Pierre de FOUGEE écuyer sr d'Escurs, maréchal des Logis - de faire les ouvrages de. .. en une maison place dite Royale, décembre 1606; MC/ET/XXXIX/39; fol. 193
      devis; marché
    - CHARPENTERIE (marché) § Devis et marché par lequel Barthélemy DROUYN maître charpentier Pl. Royale paroisse Saint-Paul promet à Pierre DUPRE marchand bourgeois de Paris r. Saint-Denis paroisse Saint-J. de la B. de faire les travaux de. .. en une maison au bout du PONT NEUF moy. 1800 lts, 1607; MC/ET/XXXIX/39; fol. 158
      devis; marché; Drouyn, Barthélémy; Dupre, Pierre; charpentier
    - FOURMONT (Henry) r. Saint-Honoré paroisse Saint-G. l'Aux. § Mariage de Henry FOURMONT avec Fleurance DESBIERES, fille mineure de Jh. DESBIERES laboureur à Sablonnière en Brie, 22 janvier 1607; MC/ET/XXXIX/39; fol. 113
      contrat de mariage; Fourmont, Henry
    - BONNYER (Laurent) 25 ans tailleur d'habit § Mariage de Laurent BONNYER fils de Jacques B. laboureur à Saint-Boudry près Soissons avec Ypolitte FAURE fille mineure de feu Claude F. marchand de draps de soie à Lyon, et de Marie BONNIN sa femme, ep. en seconde noce de Hugues PATIN maître brodeur rue des Lombards paroisse Saint-J. de la B., février 1607; MC/ET/XXXIX/39; fol. 49
      contrat de mariage; Bonnyer, Laurent
    - DUFRESNE (Nicolas) maître maçon r. du Pt Lyon paroisse Saint-Sauveur § Décharge d'intérêts civils entre .. fils de Pierre DUFRESNE maître maçon - et Jacques SAFRAY maître maçon, 1er février 1607; MC/ET/XXXIX/39; fol. 59
      Dufresne, Nicolas
    - LASSUS (François de) vendeur de bestial rue Comtesse d'Artois majeur § Mariage de François LASSUS avec Marguerite de SAINT AUBIN, majeure, rue Saint-Denis, en la maison de Claude BOUCHER, son oncle, fille de Michel de Saint-AUBIN b de P., 20 février 1607; MC/ET/XXXIX/39; fol. 237
      contrat de mariage; Lassus, François de
    - GREMONT (Pierre) maître cordonnier au fg Saint-Germain-des-Prés lez-Paris § Mariage de Pierre GREMONT avec Magd. DUMONT fille, au service de Julien Dufort ? Cons. not. secrétaire du roi m/on/ Cons. de Fr., 21 février 1607; MC/ET/XXXIX/39; fol. 32
      contrat de mariage; Gremont, Pierre
    - S/te/ OPPORTUNE (Fabrique) § Transaction pour régler un procès relatifs avec Clôture au dessous du bureau de l'oeuvre de l'église Fabrique Sainte-OPPORTUNE, 22 février 1607; MC/ET/XXXIX/39; fol. 2
      accord; S/te/ Opportune, Fabrique
    - BOURSIN (Anne) dame de Guyencourt veuve de Séraphin Thielement conseiller secrétairedu Roi et fin greffier au Grand Conseil sieur de Guyencourt § Bail par Anne BOURSIN en son nom, se portant fort de ses frères et beau frères, pour 6 ans de 2 grands étangs dont celui de Guyencourt Vente de coupes de Bois, mars 1607 - 7 juillet 1607; MC/ET/XXXIX/39; fol. 21; fol. 25
      acte de vente; bail; Boursin, Anne
    - MACONNERIE (marché) § Jean SAFRAY maître maçon rue des Innocents paroisse Saint-Laurent promet à Pierre HOUDAN marchand bourgeois de Paris de faire les travaux de. .. en une maison rue des Arcis, 12 mars 1607; MC/ET/XXXIX/39; fol. 78
      marché; Safray, Jean; Houdan, Pierre; maçon
    - ST GERMAIN des PRES rue de Four maison aux 3 croissants § Titre Nouvel, 27 mars 1607; MC/ET/XXXIX/39; fol. 248
    - DESBRUIERES (Georges) Chirurgien suivant la Cour logé rue des Lavandières paroisse Saint-G. l'Aux. § Mariage de Georges DESBRUIERES avec Geneviève LUCAS veuve de Pierre DES BRUIERES marchand de vins demeurant S/ la Tonnelerie, 27 mars 1607; MC/ET/XXXIX/39; fol. 34
      contrat de mariage; Desbruieres, Georges
    - LANDRIN (Robert) maître rôtisseur r. de la P/te/ Saunerie paroisse Saint-G. l'Aux. § Déclaration par Robert LANDRIN et Denise DE GARBIGNY son ép. relative à leur contrat de mariage conclu pard. DUNESME et LANDRY not. le 29-4-1583, 9 avril 1607; MC/ET/XXXIX/39; fol. 130
      contrat de mariage; déclaration; Landrin, Robert
    - Marché de Paul Maillard, facteur d'orgues, au grand cloître et paroisse Sainte-Opportune conclu avec Nicolas Tiphaine, marguillier de Saint-Martin de Mitry-en-France, pour oter les tuyaux des orgues du Prieur Saint-Antoine, et les mettre en l'église dudit Mitry, moyennant 192 livres tournois., 18 avril 1607; MC/ET/XXXIX/39; folio 125
      marché; Sainte-Opportune (paroisse); Sainte-Opportune (cloître); Mitry-Mory (Seine-et-Marne); Paroisse de Mitry-Mory (Seine-et-Marne). Fabrique; facteur d'instruments de musique
    - Accord entre Jehanne Bonnard, veuve de Pierre Santeuil, marchand bourgeois de Paris, rue de la Cordonnerie, paroisse Saint-Germain-l'Auxerrois, et Thomas Denis, maître faiseur d'instruments, et Catherine Santeuil, son épouse, fille dudit défunt, relative aux chartres indissociables de ces derniers suivant le controle de marge pard. Dupuis et Herbin le 21-9-1601., 27 avril 1607; MC/ET/XXXIX/39; folio 89
      accord; Cordonnerie (rue de la); Saint-Germain-l'Auxerrois (paroisse); facteur d'instruments de musique
    - FRANCONVILLE LA GHRENNE § T.N. d'une maison à FRANCONVILLE LA GHRENNE, 1er mai 1607; MC/ET/XXXIX/39; fol. 218
    - ARMES (fourniture d') § marché par lequel Guillaume HUGUET maître armurier du Roi promet à Charles de RABEAU écuyer sr de Beauregard en Berry y demeurant de lui fournir des armes de tte sorte moyennant 315 lts, 2 mai 1607; MC/ET/XXXIX/39; fol. 109
    - LAVANDIERES (rue des) § Bail pour 2 ans 9 mois d'une maison rue des LAVANDIERES vis à vis une petites rue qui conduit à la chapelle des orfèvres moy. 300 £. par an, 11 mai 1607; MC/ET/XXXIX/39; fol. 227
      bail; Lavandieres, rue des
    - ADOUAIRE (Jean) + maître vitrier § Transaction entre Gration LE ROUX marchand pelletier b de P. et Jhe MOUCHART sa femme veuve de. .. - Marguerite ADOUAIRE, sa fille, majeure ép. LE ROUX - Claude PORCHER maître peintre et vitrier demeurant rue des Arcis, naguère subrogé tuteur de cette dernière, 18 mai 1607; MC/ET/XXXIX/39; fol. 171
      accord; Adouaire, Jean
    - VALLONS (François de) Abbé commend. de Ste Gertrude d'Audience ? diocèse de Boulogne, translatté en la ville d'André. § Bail par François de VALLONS, 18 juin 1607; MC/ET/XXXIX/39; fol. 224
      bail; Vallons, François de
    - ST CLOUD maison à l'enseigne de la 'fleur de lys' § Titre Nouvel, 27 juin 1607; MC/ET/XXXIX/39; fol. 9
    - DAVID (Jehan)compagnon maçon § Mise en apprentissage par Claude LE TELLIER fille, en présence de. .. de Jh. LE T. son frère 18 ans, chez Henry EUSTACHE maître serrurier en petit teint, 3 juillet 1607; MC/ET/XXXIX/39; fol. 168
      contrat d'apprentissage; David, Jehan
    - GANNOYET (Theodor) messager de Flandre demeurant en Hollande loge r. Saint-Denis, près le Sépulcre § Testament, 17 juillet 1607; MC/ET/XXXIX/39; fol. 142
      testament; Gannoyet, Theodor
    - LEGRAND (Simon) maître menuisier r. Guillaume Josse paroisse Saint-J. de la B. § Bail par Nicolas DELASTRE marchand b de P. rue des Lombards paroisse à J. de la B. pour 6 années à .. d'une maison en 2 corps d'hôtel à l'enseigne du dauphin moy. 450 £. par an, 18 août 1607; MC/ET/XXXIX/39; fol. 90
      bail; Legrand, Simon
    - DU PLESSIS (Henry) chevalier Sieur de Richelieu gent. ordinaire de la Chambre du R. § Quittance par Henry DU PLESSIS relative à l'adjudication de rentes sur la succ. de François DU PLESSIS sr de Richelieu, 20 août 1607; MC/ET/XXXIX/39; fol. 245
    - MACONNERIE (Marché) § Jean BARDELLE maître maçon r. de la Heaumerie paroisse Saint-J. de la B. et André JOSSEY maître maçon r. et paroisse Saint-Sauveur promettent à Marguerite AUBERT veuve de Annette FARDOL l'un des 4 huissiers fieffés de Fr. - de faire les ouvrir de... pour sa maison de la rue de la cordonnerie, 21 août 1607; MC/ET/XXXIX/39; fol. 165
      marché; Cordonnerie (rue de la); Bardelle, Jean; Jossey, André; Aubert, Marguerite; Fardol, Annette; maçon
    - Transaction entre François Ponchon, chantre de la chapelle de la musique du roi, rue des Marmousets, paroisse Saint-Pierre-aux-Boeufs, et Jacques Cheron, bourgeois de Paris, relative à un procès aux requêtes du Palais., 21 août 1607; MC/ET/XXXIX/39; folio 160
      accord; Marmousets (rue des); officier de la Chapelle du roi (Ancien Régime); musicien